臺灣高等法院臺南分院民事裁定
110年度抗字第38號
抗  告  人  蔡彩雲  
上列抗告人因與相對人洪盟哲間請求損害賠償強制執行事件聲明
異議，對於中華民國109年12月31日臺灣臺南地方法院所為裁定(
109年度執事聲字第91號)，提起抗告，本院裁定如下：
    主  文
抗告駁回。
抗告程序費用由抗告人負擔。
    理  由
一、抗告意旨略以：伊與相對人間因傷害事件經原法院柳營簡易
    庭以109年度營簡字第405號損害賠償事件受理，於民國109
    年9月21日判決確定，惟伊與相對人在原法院刑事庭109年度
    簡上字第214號傷害罪之刑事案件尚未定讞，雙方刑事傷害
    案件發生致民事傷害賠償，具有因果關係，法院竟臆測相對
    人刑事判決勝訴，而先依民事判決執行伊之財產，顯非合法
    ，原裁定駁回伊之聲明異議，尚有未洽，求為廢棄原裁定，
    並撤銷相對人所聲請強制執行及拍賣不動產之程序等語。
二、按強制執行，依確定之終局判決、假執行之裁判及其他依民
    事訴訟法得為強制執行之裁判為之，有強制執行法第4條第1
    項第1、2款可參。次按因犯罪而受損害之人，於刑事訴訟程
    序得附帶提起民事訴訟，對於被告及依民法負賠償責任之人
    ，請求回復其損害。法院認附帶民事訴訟確係繁雜，非經長
    久時日不能終結其審判者，得以合議裁定移送該法院之民事
    庭。適用簡易訴訟程序案件之附帶民事訴訟，亦得移送民事
    庭。分別有刑事訴訟法第487條第1項、第504條第1項及第50
    5條第1項可參。
三、經查，相對人於原法院刑事訴訟程序附帶提起民事訴訟，請
     求侵權行為之損害賠償，經原法院刑事庭移送民事簡易庭
    審理，由原法院柳營簡易庭以109年度營簡字第405號損害賠
    償事件受理，經原法院於109年8月11日判決抗告人應給付相
    對人新臺幣175,024元，及自109年6月27日起至清償日止，
    按週年利率5%計算之利息，並依職權宣告相對人勝訴部分得
    假執行，該判決於109年9月21日確定等情，有判決書及確定
    證明書附於原法院109年度司執字第78509號卷可稽。相對人
    於109年8月19日以前揭判決為執行名義，向原法院民事執行
    處聲請假執行，按首揭強制執行法之規定，依法自屬有據。
    抗告人雖主張刑事案件尚未定讞，雙方刑事傷害案件發生致
    民事損害賠償，具有因果關係云云，惟刑事傷害案件之附帶
    民事損害賠償事件既經移送民事簡易庭，且經民事簡易庭為
    判決，刑事案件與民事事件自應分別以觀，刑事案件與民事
    事件之構成要件及證據法則均不相同，判決之結果，不必然
    一致，抗告人此部分之主張並無理由。原裁定駁回抗告人之
    異議，核無違誤。抗告意旨仍執陳詞，指摘原裁定不當，聲
    明廢棄，為無理由，應駁回其抗告。
四、爰裁定如主文。
中　　華　　民　　國　　110 　年　　3 　　月　　23　　日
                  民事第四庭    審判長法  官  翁金緞  

                                      法  官  藍雅清 

                                      法  官  黃義成 
上為正本係照原本作成。
不得再抗告。
中　　華　　民　　國　　110 　年　　3 　　月　　23　　日
                                      
　　　　　　　　　　　　　　　　　　　書記官  翁倩玉